臺灣臺南地方法院刑事裁定             100年度聲字第1578號
聲  請  人
即  被  告  謝明和
選任辯護人  蘇正信律師
            蔡進欽律師
            蔡弘琳律師
上列被告因違反肅清煙毒條例案件，聲請具保停止羈押，本院裁
定如下：
    主  文
謝明和提出現金新臺幣拾萬元之保證金後，准予停止羈押，並限
制住居於臺南市○○街三十六巷十四號，暨限制出境、出海。
    理  由
一、本件被告謝明和因違反肅清煙毒條例案件，前經本院訊問後
    ，認其犯罪嫌疑重大，所犯為最輕本刑5 年以上之罪，且有
    事實足認有勾串共犯或證人之虞，並有羈押之必要，依刑事
    訴訟法第101 條第1 項第2 款、第3 款規定，於民國100 年
    7 月23日予以羈押在案。
二、聲請意旨略以：被告就持有海洛因毒品犯行已坦承不諱，至
    其持有毒品之原因，究如被告所辯係單純受年籍、姓名不詳
    ，綽號「火燒」之男子委託「寄放」，抑或如公訴人所認係
    「意圖販賣」而持有，雖互有爭執，但公訴人與被告於準備
    程序中均表示無聲請其他證據調查（聲請傳訊證人），自無
    勾串共犯或證人之虞。又公訴人起訴之罪，雖係最輕本刑5
    年以上之重罪，然參諸大法官釋字第665 號解釋意旨，如無
    其他法定羈押事由，基於無罪推定等原則，應認無羈押之必
    要。另被告於78年5 月間於泰國因毒品案件，在泰國遭羈押
    判刑，至100 年7 月19日始經釋放，期間長達22餘年，而今
    有幸返國，旋再度因本案身陷囹圄，情何以堪？為此，聲請
    具保停止羈押等語。
三、茲本院審酌被告雖犯罪嫌疑重大，惟其於本院訊問時就「持
    有」第一級毒品海洛因一節已供承不諱，雖對於公訴人起訴
    其持有之原因係「意圖販賣」部分猶有爭執，然被告、辯護
    人及公訴人就此爭點部分，均未聲請傳喚證人或調取相關證
    據資料，經核已無相當理由認被告有湮滅、偽造、變造證據
    或勾串共犯、證人之虞。是以，本件被告雖犯罪嫌疑重大，
    且所犯係最輕本刑為5 年以上有期徒刑之重罪，然既無湮滅
    、偽造、變造證據或勾串共犯、證人之虞，則被告若以具保
    、限制住居、限制出境及出海之方式，已足以保證本案審判
    之進行或執行，而無羈押之必要。是本件聲請經核並無不合
    ，爰准被告提出現金新臺幣10萬元之保證金後，停止羈押，
    並限制被告住居於臺南市○○街36巷14號，暨限制出境、出
    海。
四、依刑事訴訟法第111 條、第121 條第1 項，裁定如主文。
中    華    民    國   100    年    8     月    8     日
                  刑事第十庭  審判長法  官  張瑛宗
                                    法  官  羅郁棣
                                    法  官  蘇碧珠
以上正本證明與原本無異。
如不服本裁定應於送達後5 日內向本院提出抗告狀（應附繕本）
。
                                    書記官  蔡明峰
中    華    民    國   100    年    8     月    8     日